【裁判字號】    89,毒抗,314
【裁判日期】    890803
【裁判案由】    戒治
【裁判全文】
台灣高等法院台南分院刑事裁定             八十九年度毒抗字第三一四號    Ｇ
      抗  告  人  甲  ○  ○
右列抗告人因戒治案件，不服台灣嘉義地方法院中華民國八十九年八月三日裁定（八
十九年度毒聲字第一一六六號）提起抗告，本院裁定如左：
      主      文
抗告駁回。
      理      由
一、本件抗告意旨略以：抗告人之所以檢驗後，呈甲基安非他命陽性反應，經抗告人
    思索，應係於八十九年七月十二日晚上十二時許，抗告人在嘉義縣大林鎮中林里
    中林釣魚池撘載友人楊湘民（住址：嘉義市○○街一五○巷十號二樓）前往伊住
    所途中，楊湘民自行於車內施用甲基安非他命（抗告人因於夜間，誤以為伊吸煙
    ，未察覺）致抗告人於密閉車內，不自覺吸入二手煙所致。此事實經抗告人事後
    詢問楊湘民，楊某亦坦然承認，故而抗告人明顯因楊湘民之於車內施用甲基安非
    他命，致而不自覺併同吸入安非他命之煙氣，始導致於前往檢驗尿液時，慘遭禍
    害，致為明確。此事實部份，尚請  鈞院予以查明，俾還清白等語。
二、按施用毒品者，於裁定送觀察、勒戒後，有繼續施用毒品之傾向者，由法院裁定
    令入戒治處所施以強制戒治，其期間為一年；強制戒治已滿三月，戒治處所認無
    繼續戒治之必要者，得報由檢察官聲請法院裁定停止戒治，並付保護管束，其違
    反保護管束應遵守事項情節重大者，得由檢察官聲請法院撤銷停止戒治；此觀毒
    品危害防制條例第二十條、第二十二條之規定甚明。
三、經查：抗告人前因施用毒品案件，經原審法院裁定送觀察勒戒後，認有繼續施用
    毒品傾向而於八十八年九月四日以八十八年度毒聲字第一二五一號裁入戒治處所
    施以強制戒治一年，嗣因戒治成績經評定合格而認無繼續戒治之必要，復經原審
    法院以八十九年度毒聲字第一一九號裁定停止戒治，所餘戒治期間付保護管束，
    惟抗告人竟於保護管束期間之八十九年七月十三日上午八十四十二分，經臺灣嘉
    義地方法院檢察署觀護人室採尿檢驗，呈甲基安非他命陽性反應，此有臺灣嘉義
    地方法院檢察署八十九年度毒偵字第一一一七號案在卷足憑及長昕生活事業股份
    有限公司新東分公司濫用藥物尿液檢驗報告乙紙附卷可稽。是抗告人確曾於保護
    管束期間有施用第二級毒品安非他命之行為，應堪以認定。
四、抗告人雖抗告辯稱係因楊湘民於其車內吸食安非他命，而使抗告人於無意中誤吸
    ，並請求傳訊楊湘民為證云云，惟依相關醫學報告，除非係長時間內，在密閉空
    間，故意且大量吸入，否則不可能因吸入二手煙，而在尿液中檢驗出毒品反應。
    又抗告人之尿液係先經篩檢有安非他命陽性反應，再經以（GC／MS）確認甲基安
    非他命陽性反應，有長昕生活事業股份有限公司新東分公司濫用藥物尿液檢驗報
    告乙紙附卷可稽，而（GC／MS）即氣相層析質普儀分析法，理論上，扣除人為因
    素（例如檢體污染），「氣相層析質譜儀」之精確度接近百分之百，發生假陽性
    之錯可能性極低，此有行政院國軍退除役官兵輔導委員會榮民總醫院八十三年三
    月一日北總有字第０一八五五號函可資參照。是抗告人之抗辯，顯係事後飾卸
    之詞，委不足採，其請求傳訊楊湘民自亦無此必要。是抗告人於保護管束期間，
    復有施用第二級毒品安非他命之行為，其違反保護管束應遵守事項情節重大，原
    裁定法院因檢察官聲請，依毒品危害防制條例第二十二條第二項（原審誤繕為第
    一項）規定，裁定撤銷停止戒治，令抗告人入戒治處所施以強制戒治，於法並無
    不合，抗告人執前詞，指摘原裁定不當，為無理由，應予駁回。
五、據上論結，應依刑事訴訟法第四百十二條，裁定如主文。
中    華    民    國      八十九      年      九      月      四        日
                                  臺灣高等法院臺南分院刑事第四庭
                                      審判長法官  陳    義    仲
                                            法官  徐    財    福
                                            法官  宋    明    蒼
右正本證明與原本無異。
不得再抗告。
                                      法院書記官  余    素    美
中    華    民    國      八十九      年      九      月      五        日


司法院資訊處製作；財團法人民間司法改革基金會備份。
